Inventaris van het archief van het Ministerie van Buitenlandse Zaken, 1813-1870
Nationaal Archief, Den Haag
- OP ONDERWERP GEORDENDE STUKKEN, 3
  - Nog in te delen beschrijvingen, 3.7
    - Politieke verwikkelingen in Spanje. Verhouding van het gezantschap tot het bewind aldaar., 1866-1870; 3475; 1 pak
    - Vertrouwelijke correspondentie over de diplomatieke en consulaire vertegenwoordigers van Luxemburg door de Nederlandse agenten buiten 's lands., 1867-1870; 3536; 1 omslag
    - Financiële maatregelen in Oostenrijk betreffende de belasting op coupons en uitgifte van nieuwe schuldbrieven., 1868-1870; 3477; 1 omslag
    - Stukken betreffende aangelegenheden van leden van het Koninklijk Huis., 1868-1870; 3505; 1 pak
    - Aantekeningen betreffende enige belangrijke onderwerpen., ongedateerd; 803; 1 pak
    - Varia., ongedateerd; 3302; 1 pak
    - Kaart van de Nieuwe Schans en de Wijmeester afwatering, behorend bij het protocol van de zevenentwintigste zitting op 20 mei 1824 van de Conferentie inzake grensscheiding met Hannover, en betrekking hebbend op art. 38 van het traktaat., 3752; 1 stuk
    - Constructiebladen voor de kaart van de grensscheiding met Hannover, met weergave van de wijze van opmeting van kartering., 1826; 3753; 1 band
    - Ontwerp voor 3753., [1825 à 1826]; 3754; 1 omslag
    - Schets van de grensscheiding met aanduiding van de oude en nieuwe grenspalen., 1825; 3755; 58 stukken
    - Ontwerpen voor 3755., 1824; 3756; 58 stukken
    - Nader proces-verbaal van vaststelling van de grens langs de gemeente Hardenberg tussen palen 106-111., 1864 okt. 05; 3757; 1 stuk
    - Proces-verbaal van her-oprichting van paal 152 aan het Schoonebeekerdiep. Afschrift., 1854 juni 29; 3758; 1 stuk
    - 'Dossier-inventarissen', lijsten van de dossiernummers in de reeksen A- en B-dossiers vanaf 1813, deels met aantekening van de inventarisnummers waaronder de stukken bij herinventarisatie in 1927 zijn ondergebracht., ongedateerd; 3759-3760; 2 delen
      - A-dossiers, 3759
      - B-dossiers, 3760